臺灣高等法院臺中分院刑事裁定　　　　 96年度交抗字第519號
抗　告　人
即受處分人　甲○○
上列抗告人因聲明異議案件，不服臺灣彰化地方法院中華民國96
年5月7日（96年度交聲字第109號）所為之裁定（原處分案號：
交通部公路總局臺中區監理所彰化監理站中華民國 96年1月26日
彰監四字第裁64─AIK205306號）提起抗告，本院裁定如下：
    主  文
抗告駁回。
    理  由
一、抗告意旨略以：抗告人即受處分人甲○○（下稱受處分人）
    並無闖紅燈之事實，不能僅以員警片面陳述即主觀認定抗告
    人有違規情事，為此提起抗告請求撤銷原裁定云云。
二、按汽車駕駛人，行經有燈光號誌管制之交岔路口闖紅燈者，
    處新台幣（下同）1800元以上5400元以下罰鍰，道路交通管
    理處罰條例第 53條第1項定有明文；又汽車駕駛人有違反該
    條例第53條情形者，除依原條款處罰鍰外，並記違規點數 3
    點，同條例第63條第1項第3款亦有明定。
三、經查，受處分人於民國96年1月2日15時36分許，駕駛其所有
    車號IUA-393號重型機車，在台北市○○○路232巷，因違反
    交通號誌指示闖越紅燈，經警攔停，員警乃以受處分人違反
    上開道路交通管理處罰條例第 53條第1項之規定製單舉發，
    交通部公路總局臺中區監理所彰化監理站（下稱原處分機關
    )嗣於同年1月26日，以受處分人駕車行經有燈光號誌管制之
    交岔路口闖紅燈，違反道路交通管理處罰條例第 53條第1項
    規定，裁處受處分人罰鍰1800元，並記違規點數 3點等情，
    有臺北市政府舉發違反道路交通管理事件通知單、原處分機
    關96年1月26日彰監四字第裁64－AIK205306號違反道路交通
    管理事件裁決書附卷可查；而受處分人確有闖越紅燈之違規
    事實，並據證人即執行員警陳歐記於原審囑託臺灣台北地方
    法院審理時具結證稱：「受處分人是南北向行駛過來，我站
    的位置無法看到他南北向的號誌，但是可以看到東西向的號
    誌，當時東西向的號誌已經轉為綠燈，而且變成綠燈約4到5
    秒之間，此時受處分人才由南往北行駛過來，所以很明顯他
    是闖紅燈。該路口是十字路口，所以東西向是綠燈，南北向
    一定是紅燈。」、「（問：該處路口有彎曲情形，路旁亦有
    攤販，是否能看到該路口之燈光號誌？）我可以很清楚看到
    東西向的號誌，並不會受到當時地形的影響，我很確定東西
    向號誌是綠燈，受處分人是沿著南北向過來」、「（問：有
    無可能當時東西向的號誌是綠燈，南北向的號誌也有可以通
    行的號誌？）不可能，因為那個地方為交岔路口」等語明確
    （見原審卷第19、20頁），且本案舉發員警當時所站立之位
    置係臺北市○○○路 232巷路口之東北角，該路口並無障礙
    物，可以清楚看見路口之交通狀況等情，亦有臺北市政府警
    察局信義分局 96年3月6日北市警信分交字第09631265800號
    函及所附之現場照片、道路交通現場圖在卷可參。況證人陳
    歐記與受處分人素不相識，亦無恩怨，衡情證人陳歐記應無
    自陷於偽證罪之追訴，而刻意構詞誣賴受處分人之理，是受
    處分人於上開時、地，確有闖越紅燈之違規情事，應堪認定
    。原審以受處分人確有違規之行為，而駁回受處分人之聲明
    異議，核無違誤，應予維持。受處分人於本院並未提出其他
    有利之證據，猶執前詞空言主張指摘原裁定不當，為無理由
    ，應予駁回。
四、據上論斷，應依道路交通案件處理辦法第26條，刑事訴訟法
    第412條，裁定如主文。
中　　華　　民　　國　　96　　年　　7 　　月　　31　　日
            刑事第十庭  審判長法　官　林　照　明
                              法　官　李  平　勳
                              法　官　蔡  名　曜
上列正本證明與原本無異。
不得再抗告。
                              書記官　劉　恒　宏
中　　華　　民　　國　　96　　年　　8 　　月　　6 　　日
